臺灣臺中地方法院刑事判決　　　　　　　　　　　　　九十一年度易字第九一號
　　公　訴　人　臺灣臺中地方法院檢察署檢察官
　　被　　　告　甲○○
右列被告因毒品危害防制條例案件，經檢察官提起公訴（九十一年度毒偵字第八二一
號），本院判決如左：
    主  文
甲○○連續施用第二級毒品，處有期徒刑捌月。
    事  實
一、甲○○曾於民國九十年間因施用第二級毒品安非他命案件，經本院以九十年度毒
    聲字第三四八號，裁定送勒戒處所觀察、勒戒，認無繼續施用毒品之傾向，由臺
    灣臺中地方法院檢察署檢察官，於九十年二月十三日，以九十年度毒偵字第四九
    二號為不起訴處分；次於同年間因施用第一級毒品海洛因案件，經本院以九十年
    度毒聲字第二一九二號，裁定送勒戒處所觀察、勒戒，認有繼續施用毒品之傾向
    ，再由本院以九十年度毒聲字第二五七四號，裁定令入戒治處所施以強制戒治。
    並由臺灣臺中地方法院檢察署檢察官，以九十年度毒偵字第二三五一號提起公訴
    ，經本院於九十年八月十日，以九十年度訴字第一五三五號，判處有期徒刑十月
    確定。嗣因戒治期滿三個月，其成績經評定為合格，認無繼續戒治之必要，由本
    院於九十年十一月一日，以九十一年度毒聲字第八七六號，裁定停止戒治，所餘
    戒治期間並付保護管束。詎甲○○在停止戒治付保護管束期間，猶不知悛悔警惕
    ，復基於概括犯意，自九十一年二月中旬某日起至同年七月二十四日晚上十時許
    止，在臺中縣烏日鄉○○村○○路八三號住處及臺中市○區○○路四三巷二之一
    號華園旅社三Ｏ二室，以將第二級毒品安非他命置於玻璃吸食器內，以火燒烤成
    煙後吸用之方式，連續施用第二級毒品安非他命，約每六小時施用一次。期間於
    九十一年二月二十日上午十一時二十五分許，經臺灣臺中地方法院檢察署觀護人
    通知甲○○到署採集尿液檢體，送詮昕科技股份有限公司檢驗結果，呈第二級毒
    品安非他命於人體代謝後之甲基安非他命陽性反應，因而查悉上情。
二、案經臺灣臺中地方法院檢察署觀護人簽請同署檢察官偵查起訴。
    理  由
一、右揭事實，業據被告甲○○於本院審理時坦承不諱，其於九十一年二月二十日上
    午十一時二十五分許，經臺灣臺中地方法院檢察署觀護人通知到署採集尿液檢體
    ，送詮昕科技股份有限公司檢驗結果，呈第二級毒品安非他命於人體代謝後之甲
    基安非他命陽性反應，有該公司濫用藥物尿液檢驗報告及臺灣臺中地方法院檢察
    署受保護管束人尿液檢體監管紀錄表附卷可稽，堪認被告於本院審理時之自白為
    真實。被告曾於九十年間因施用第二級毒品安非他命案件，經本院以九十年度毒
    聲字第三四八號，裁定送勒戒處所觀察、勒戒，認無繼續施用毒品之傾向，由臺
    灣臺中地方法院檢察署檢察官，於九十年二月十三日，以九十年度毒偵字第四九
    二號為不起訴處分；次於同年間因施用第一級毒品海洛因案件，經本院以九十年
    度毒聲字第二一九二號，裁定送勒戒處所觀察、勒戒，認有繼續施用毒品之傾向
    ，再由本院以九十年度毒聲字第二五七四號，裁定令入戒治處所施以強制戒治。
    並由臺灣臺中地方法院檢察署檢察官，以九十年度毒偵字第二三五一號提起公訴
    。經本院於九十年八月十日，以九十年度訴字第一五三五號，判處有期徒刑十月
    確定。嗣因戒治期滿三個月，其成績經評定為合格，認無繼續戒治之必要，由本
    院於九十年十一月一日，以九十一年度毒聲字第八七六號，裁定停止戒治，所餘
    戒治期間並付保護管束等情，有臺灣高等法院被告全國前案紀錄表暨臺灣臺中地
    方法院檢察署刑案資料查註紀錄表附卷可稽，本案事證明確，被告三犯施用第二
    級毒品安非他命之犯行，洵堪認定。
二、安非他命係毒品危害防制條例第二條第二項規定之第二級毒品，被告甲○○施用
    安非他命，核其所為，係犯毒品危害防制條例第十條第二項之施用第二級毒品罪
    。其施用前持有第二級毒品安非他命之低度行為，應為施用之高度行為所吸收，
    不另論罪。其先後數次施用第二級毒品安非他命犯行，時間緊接、方法相同，觸
    犯構成要件相同之施用第二級毒品罪名，顯係基於概括犯意反覆為之，為連續犯
    ，依刑法第五十六條規定，以一罪論，並加重其刑。公訴意旨雖僅論及被告於九
    十一年二月二十日或之前九十六時內某時，施用第二級毒品安非他命一次之犯行
    ，然事實欄所載被告其餘施用第二級毒品安非他命之犯行，既與前開起訴部分，
    在實體法上有連續犯之關係，在程序法上有裁判上一罪之關係，本為起訴效力所
    及，本院自應併予審理，附此說明。爰審酌被告前因施用毒品犯行，甫經觀察、
    勒戒及強制戒治後，猶於停止戒治付保護管束期間，故態復萌，再連續施用第二
    級毒品安非他命不輟，無視於毒品對於自身健康之戕害及國家對於杜絕毒品犯罪
    之禁令，惡性非輕，然本之施用毒品者均有相當程度之成癮性及心理依賴性，其
    犯罪心態與一般刑事犯罪之本質並不相同，容應以「病人」之角度為考量，並側
    重適當之醫學治療及心理矯治為宜，且被告經施以長時間之強制戒治，固屬保安
    處分之一種，然既與其所應受之刑罰，同係限制人身自由，揆諸比例原則，量刑
    不宜過重及被告犯後坦承犯行之態度等一切情狀，量處如主文所示之刑，以示懲
    儆。
據上論斷，應依刑事訴訟法第二百九十九條第一項前段，毒品危害防制條例第十條第
二項、第二十條第三項，刑法第十一條前段、第五十六條，判決如主文。
中      華      民      國    九十一    年      八      月     三十     日
                              臺灣臺中地方法院刑事第三庭
                                      法  官  陳  得  利
右正本證明與原本無異。
如不服本判決，應於判決送達後十日內向本院提出上訴狀，上訴於臺灣高等法院臺中
分院（須附繕本）。
                                      書記官
中      華      民  國    九十一    年      九      月       二     日
附錄本案論罪科刑法條全文︰
毒品危害防制條例第十條第二項：
施用第二級毒品者，處三年以下有期徒刑。
